【裁判字號】    99,審易,1588
【裁判日期】    990730
【裁判案由】    偽造文書
【裁判全文】
臺灣高雄地方法院刑事判決            99年度審易字第1588號
公  訴  人  臺灣高雄地方法院檢察署檢察官
被      告  甲○○
            乙○○
上2 人共同
選任辯護人  尤挹華律師
            郭正鵬律師
上列被告等因偽造文書案件，經檢察官提起公訴（98年度偵字第
29931號、99年度偵字第6118號、），本院判決如下：
    主  文
甲○○共同犯使公務員登載不實文書罪，共參罪，各處有期徒刑
參月，如易科罰金，均以新臺幣壹仟元折算壹日。應執行有期徒
刑陸月，如易科罰金，以新臺幣壹仟元折算壹日。
乙○○共同犯使公務員登載不實文書罪，共參罪，各處有期徒刑
參月，如易科罰金，均以新臺幣壹仟元折算壹日。應執行有期徒
刑陸月，如易科罰金，以新臺幣壹仟元折算壹日。
    事  實
一、甲○○經由從事代書業務之乙○○介紹，於民國95年1 月5
    日，與「皇岫建設有限公司」（址設高雄市○鎮區○○路51
    0 號12樓，下稱皇岫公司）及其名義負責人曾雅芳簽訂融資
    合約書、切結書【皇岫公司實際負責人為該公司總經理之顏
    振成（已於98年2 月25日死亡），上開合約事實上係由顏振
    成出面洽談】，甲○○同意貸予皇岫公司、曾雅芳新臺幣（
    下同）1,500 萬元，作為皇岫公司「五甲帝堡」建案【該建
    案坐落於高雄縣鳳山市○○段第293-17地號土地（嗣再分割
    為第293-17地號、第293-112 地號、第293-113 地號、第29
    3-114 地號、第293-115 地號）。嗣建有4 棟透天樓房，建
    號分別為高雄縣鳳山市○○段第19413 建號、19414 建號、
    第19415 建號、第19416 建號（門牌號碼詳如附表所示）】
    融資，融資期間至96年1 月4 日止，皇岫公司、曾雅芳並同
    意將上開土地之所有權狀、皇岫公司變更事項登記表及公司
    大小章等交予乙○○保管，作為擔保。期滿後，皇岫公司、
    曾雅芳除須返還上開借款外，另須給付甲○○300 萬元，合
    計1,800 萬元。如屆期未償還給付上開款項，皇岫公司、曾
    雅芳除同意無條件將上開建案土地及其上嗣後完成之建物，
    轉讓予甲○○或其指定之人外，並同意將銷售上開建案所得
    之定金、自備款、屋款總額扣除銀行土地融貸款之餘額，交
    付甲○○，直至償還上開1,800 萬元止。另甲○○則於各棟
    建物售出，皇岫公司、曾雅芳將上開銷售所得價金之餘額給
    付後，同意將各該建物及其土地移轉登記予買受人。嗣因皇
    岫公司、曾雅芳屆期未償還給付1,800 萬元，甲○○、乙○
    ○明知皇岫公司、曾雅芳同意轉讓上開土地及建物之原因，
    係為擔保上開債務，其間並無買賣關係存在，竟基於共同使
    公務員登載不實、行使業務登載不實文書之犯意聯絡，於徵
    得顏振成同意轉讓後（無證據證明顏振成同意以買賣關係轉
    讓），先推由乙○○填載業務上不實之土地、建築改良物買
    賣所有權移轉契約書、土地登記申請書等相關文件，再交由
    不知情之林聰儒於附表編號1 至3 所示之時間；不知情之吳
    翠娟於附表編號4 至5 所示之期間（起訴書誤載送件時間為
    97年10月13日、97年10月18日、97年10月20日），分別攜帶
    上開文件、皇岫公司變更事項登記表、皇岫公司大小章，土
    地增值稅免稅證明書、契稅繳款書，前往高雄縣鳳山市地政
    事務所，以買賣作為登記原因，申請將如附表所示之土地、
    建築物，分別移轉登記於吳翠娟、林聰儒、甲○○，而行使
    該業務登載不實之文書，分別使不知情之地政事務所人員，
    誤認確有買賣事實，經形式審查後，而於如附表所示之時間
    ，各將上開不實事項登載於職務上所掌之土地登記簿，致生
    損害於地政機關對不動產管理登記及稅捐機關課稅之正確性
    。
二、案經臺灣高雄地方法院檢察署檢察官簽分偵辦。
    理  由
壹、證據能力部分：
  (一)按偵查中檢察官為蒐集被告犯罪證據，訊問證人旨在確認被
    告嫌疑之有無及內容，與審判期日透過當事人之攻防，調查
    證人以認定事實之性質及目的有別。偵查中訊問證人，法無
    明文必須傳喚被告使之得以在場；刑事訴訟法第248 條第1
    項前段雖規定「如被告在場者，被告得親自詰問」，事實上
    亦難期被告有於偵查中行使詰問權之機會。從而，該未經被
    告詰問之被告以外之人於偵查中向檢察官所為之陳述，除顯
    有不可信之情況者外，依刑事訴訟法第159 條之1 第2 項規
    定，係屬有證據能力（最高法院99年度台上字第3738號判決
    參照）。另刑事訴訟法第158 條之3 規定：「證人、鑑定人
    依法應具結而未具結者，其證言或鑑定意見，不得作為證據
    。」所謂「依法應具結而未具結者」，係指檢察官或法官依
    刑事訴訟法第175 條之規定，以證人身分傳喚被告以外之人
    （證人、告發人、告訴人、被害人、共犯或共同被告）到庭
    作證，或雖非以證人身分傳喚到庭，而於訊問調查過程中，
    轉換為證人身分為調查時，此時其供述之身分為證人，則檢
    察官、法官自應依本法第186 條有關具結之規定，命證人供
    前或供後具結，其陳述始符合第158 條之3 之規定，而有證
    據能力。若檢察官或法官非以證人身分傳喚而以共犯、共同
    被告身分傳喚到庭為訊問時，其身分既非證人，即與「依法
    應具結」之要件不合，縱未命其具結，純屬檢察官或法官調
    查證據職權之適法行使，當無違法可言（最高法院99年度台
    上字第2296號判決參照）。本件顏振成於97年12月4 日在檢
    察官偵查中之陳述部分，雖未經具結，亦未經被告2 人詰問
    。然參酌前開判決意旨，因檢察官當時係以被告身分訊問顏
    振成，縱未經具結，尚難認為違法；且事實上亦難期被告有
    於偵查中行使詰問權之機會，不能因未經具結，復未經被告
    2 人詰問，即認顏振成上開陳述，無證據能力。此外，觀諸
    顏振成上開陳述時之客觀外在環境，該陳述亦無顯不可信之
    情況，依刑事訴訟法第159 條之1 第2 項規定，應有證據能
    力。
  (二)本判決所引用之其餘證據資料（詳後引證據），其中傳聞證
    據部分，縱無刑事訴訟法第159 條之1 至第159 條之4 或其
    他規定之傳聞證據例外情形，亦因被告、辯護人、檢察官均
    不爭執證據能力，依刑事訴訟法第159 條之5 第1 項、第2
    項之規定，本院審酌該證據作成之情況，認為適當，應得為
    證據。
貳、認定被告2人犯罪之理由：
一、訊據被告2 人均否認有何使公務員登載不實文書等犯行。被
    告甲○○辯稱：關於登記部分，伊不懂，均委託乙○○辦理
    等語。至被告乙○○則以：伊依切結書之內容辦理過戶，切
    結書內容係民法讓與擔保，然登記規則所有權移轉原因，並
    不包括讓與擔保，實務上均以買賣關係登記，況該讓與擔保
    有附買回之性質，與買賣之登記原因最接近等語置辯。經查
    ：
  (一)被告甲○○經由被告乙○○介紹，於95年1 月5 日，與皇岫
    公司（址設高雄市○鎮區○○路510 號12樓）及其名義負責
    人曾雅芳簽訂融資合約書、切結書【皇岫公司實際負責人為
    該公司總經理之顏振成（已於98年2 月25日死亡），上開合
    約事實上係由顏振成出面洽談】，被告甲○○同意貸予皇岫
    公司、曾雅芳1,500 萬元，作為皇岫公司「五甲帝堡」建案
    【該建案坐落於高雄縣鳳山市○○段第293-17地號土地（嗣
    再分割為第293-17地號、第293-112 地號、第293-113 地號
    、第29 3-114地號、第293-115 地號）。嗣建有4 棟透天樓
    房，建號分別為高雄縣鳳山市○○段第19413 建號、19414
    建號、第19415 建號、第19416 建號（門牌號碼詳如附表所
    示）】融資，融資期間至96年1 月4 日止，皇岫公司、曾雅
    芳並同意將上開土地之所有權狀、皇岫公司變更事項登記表
    及公司大小章等交予被告乙○○保管，作為擔保。期滿後，
    皇岫公司、曾雅芳除須返還上開借款外，另須給付被告甲○
    ○300 萬元，合計1,800 萬元。如屆期未償還給付上開款項
    ，皇岫公司、曾雅芳除同意無條件將上開建案土地及其上嗣
    後完成之建物，轉讓予被告甲○○或其指定之人外，並同意
    將銷售上開建案所得之定金、自備款、屋款總額扣除銀行土
    地融貸款之餘額，交付被告甲○○，直至償還上開1,800 萬
    元止。另被告甲○○則於各棟建物售出，皇岫公司、曾雅芳
    將上開銷售所得價金之餘額給付後，同意將各該建物及其土
    地移轉登記予買受人。嗣因皇岫公司、曾雅芳屆期未償還給
    付1,800 萬元，被告乙○○遂填載土地、建築改良物買賣所
    有權移轉契約書、土地登記申請書等相關文件，再交由不知
    情之林聰儒於附表編號1 至3 所示之時間；不知情之吳翠娟
    於附表編號4 至5 所示之期間，分別攜帶上開文件、皇岫公
    司變更事項登記表、皇岫公司大小章，土地增值稅免稅證明
    書、契稅繳款書，前往高雄縣鳳山市地政事務所，以買賣作
    為登記原因，申請將如附表所示之土地、建築物，分別移轉
    登記於吳翠娟、林聰儒、被告甲○○，使地政事務所人員於
    如附表所示之時間，各將上開不實事項登載於職務上所掌之
    土地登記簿等情。業據被告2 人自白在卷【詳97年度他字第
    8916號偵查卷（下稱他字卷）第37頁倒數第4 行至第38頁第
    4 行、第39頁第9 行至第14行、第39頁倒數第1 行至第40頁
    第2 行；98年度偵字第14211 號偵查卷（下稱偵字卷）第5
    頁倒數第8 行至倒數第6 行、第7 頁第17行至第21行、第13
    7 頁倒數第2 行至第138 頁第4 行（其中移轉登記予被告甲
    ○○部分，依登記資料所示，應係吳翠娟代為辦理登記，被
    告乙○○誤認為其所申辦）；本院卷第51頁第2 行以下之爭
    執及不爭執事項】；核與證人曾雅芳、林少峰於偵查中陳述
    之情節相符（詳偵字卷第5 頁第5 行至第7 行、第5 頁倒數
    第5 行以下、第20頁第1 行第6 行）。並有融資合約書、切
    結書、土地及建物登記謄本及高雄縣鳳山地政事務所98年12
    月18日鳳地所資字第0980014930號函附之所有權移轉登記資
    料在卷可參（詳他字卷第43頁、第51頁；偵字卷第43頁至第
    56頁、第79頁至第108 頁）。從而，被告2 人自白核與事實
    相符，上開事實，應堪認定。
  (二)按以移轉擔保標的物所有權之方式，達成信用授與目的之非
    典型擔保，自信用收受者在法律上之債務人地位是否仍然存
    在為標準，尚可區分為信託式讓與擔保與買賣式讓與擔保。
    其中信託式讓與擔保係指債務人為擔保其債務，將擔保物所
    有權移轉與債權人，而使債權人在不超過擔保之目的範圍內
    ，取得擔保物所有權者，為信託的讓與擔保，債務人如不依
    約清償債務，債權人得將擔保物變賣或估價，而就該價金受
    清償（最高法院70年度台上字第104 號判例參照）。另買賣
    式讓與擔保係指以買賣方式移轉標的物之所有權，而以價金
    名義通融金錢，並約定日後得將該標的物買回之制度。買賣
    式讓與擔保之買受人與出賣人之間，並無擔保債務關係存在
    ，買受人無請求出賣人清償債務之權，惟出賣人得依約返還
    價金而請求交還標的物，民法上之買回即屬買賣式讓與擔保
    之範疇。又依登記原因標準用語之規定，所謂買賣係指當事
    人約定一方移轉土地或建物所有權於他方，他方支付價金之
    契約所為之所有權移轉登記【含出售、投資、核配、標售、
    得標、公法人收購、收買、轉帳、撥償、買回、雙方合意契
    約解除、土地登記規則第117 條之1 規定流抵約款及依據民
    法第926 條典權人按時價找貼之所有權移轉等】。本件觀之
    前開融資合約書及切結書內容，並佐以被告2 人之陳述，可
    知皇岫公司、曾雅芳如屆期未償還給付1,800 萬元，皇岫公
    司、曾雅芳除同意無條件將系爭建案土地及其上嗣後完成之
    建物（即如附表所示之土地及建物），轉讓予被告甲○○或
    其指定之人外，並同意將銷售上開建案所得之定金、自備款
    、屋款總額扣除銀行土地融貸款之餘額，交付被告甲○○，
    直至償還上開1,800 萬元止。且被告甲○○則於各棟建物售
    出，皇岫公司、曾雅芳將上開銷售所得價金之餘額給付後，
    同意將各該建物及其土地移轉登記予買受人，業經本院認定
    如前。準此，因皇岫公司、曾雅芳同意將如附表所示之土地
    及建物，轉讓予被告甲○○或其指定之人後，雙方仍存有債
    權債務關係，待皇岫公司、曾雅芳清償債務時，被告甲○○
    即應返還前開土地及建物，並非先以買賣關係移轉所有權，
    移轉後，買賣雙方即無擔保債權關係存在，嗣再利用買回之
    方式取得所有權，核與買賣式讓與擔保已有不符。再者，雖
    前開切結書內容並未規定皇岫公司、曾雅芳如未清償債務，
    被告甲○○得將擔保物變賣或估價，而就該價金受償，亦與
    信託式讓與擔保規定未盡相符。然不論如何，皇岫公司、曾
    雅芳並非將如附表所示所示之土地及建物賣予被告甲○○；
    且切結書僅約定皇岫公司、曾雅芳清償債務時，被告甲○○
    即應返還土地及建物，並未約定皇岫公司、曾雅芳可買回土
    地及建物之事實，應可認定。從而，如附表所示之土地及建
    物，移轉予被告甲○○或其指定之人之原因，應與前開登記
    原因標準用語所示之買賣原因不符，亦非買賣式之讓與擔保
    ，故將如附表所示之土地及建物，以買賣為原因辦理所有權
    移轉登記，自屬使公務員將不實之登記原因，登載於職務上
    所掌管之公文書甚明。
  (三)再者，不動產物權登記為不動產物權變動或處分之要件（民
    法第758 條、第759 條）。且依土地法令所設程序辦理上開
    不動產物權登記，足生不動產物權登記之公示力與公信力（
    土地法第43條、司法院院字第1956號解釋參照），為確保個
    人自由使用、收益及處分不動產物權之重要制度。故登記須
    遵守嚴謹之程序，一經登記，其登記內容更須正確真實，俾
    與不動產上之真實權利關係完全一致，以保障人民之財產權
    及維護交易之安全（司法院大法官會議釋字第600 號解釋理
    由參照）。準此，因不動產物權登記涉及交易安全，是不動
    產權利是否得辦理登記，登記原因是否限制，自應審慎斟酌
    ，並由中央地政機關定之（土地法第37條第2 項）。至於中
    央地政機關審酌相關影響交易安全等因素後，未將某類型之
    不動產權利列為法定登記原因，而未准許辦理該類型之不動
    產物權登記，是否妥當，則屬土地登記政策之範圍，自應尊
    重行政機關政策之決定。不應為達成不動產物權變動之效果
    ，即可偽以其他法定登記原因辦理登記；亦不可因實務上習
    於以不實之登記原因辦理登記，即因襲認為該不實登記為可
    行之道，進而仿效，造成不動產物權變動之原因與不動產之
    真實權利關係不符。是本件皇岫公司、曾雅芳雖同意將如附
    表所示之土地及建物，移轉予被告甲○○指定之人，但因移
    轉之目的係供擔保，與信託式讓與擔保相近，並非買賣或買
    賣式讓與擔保，縱雙方有移轉之合意，亦應遵守行政機關所
    定之登記原因限制，無法辦理登記，不得因實務上民眾習於
    以買賣作為移轉登記之原因，即免除其辦理虛偽買賣登記後
    ，所應負之使公務員登載不實刑事責任。
  (四)又刑法第214 條使公務員登載不實文書罪所稱之「足以生損
    害於公眾或他人」，係採抽象危險主義，指行為人使公務員
    登載不實之結果，有致生損害於公眾或他人之虞或其危險性
    為已足，並不以公眾或他人果已受其損害為必要。本件被告
    乙○○為規避無法辦理不動產物權登記，而利用不知情之林
    聰儒、吳翠娟偽以買賣原因申辦不動產物權登記，使地政事
    務所承辦公務員將不實之買賣土地事項，登載於土地登記簿
    上，不僅損害地政機關管理土地登記之正確性；亦使稅捐機
    關嗣後以該登記名義人作為課稅對象，損害課稅之正確性。
    至於皇岫公司、曾雅芳是否確因而受有實質上之損害，並不
    影響於上開罪名之成立。另告訴人丙○○向皇岫公司購買如
    附表編號5 所示之房地後，雖無法辦理移轉登記，但此係因
    該房地所有權狀及相關辦理登記文件，於告訴人購買房地之
    前，已由皇岫公司交由被告乙○○保管，故無法辦理登記，
    並非因本件辦理虛偽登記所致，尚難認告訴人因此受有損害
    ，附此敘明。
  (五)按從事業務之人，明知為不實之事項，而登載於其業務上作
    成之文書，足以生損害於公眾或他人者，即與刑法第215 條
    之罪之構成要件相當。因之，若從事業務之人，基於其業務
    上之關係，通常有代委託人製作一定文書之義務或習慣者，
    縱以受委託人之名義製作該文書，如其內容記載不實，足以
    生損害於公眾或他人者，仍無礙於刑法第215 條罪責之成立
    （最高法院89年度台上字第7351號判決意旨參照）。本件被
    告乙○○從事土地代書業務，其受被告甲○○之委託，辦理
    如附表所示土地、建物登記事宜，製作不實土地、建築改良
    物買賣所有權移轉契約書、土地登記申請書，交由不知情之
    林聰儒、吳翠娟持向地政事務所申辦登記事宜等情，業經被
    告2 人自承在卷（詳他字卷第38頁第8 行至第9 行；偵字卷
    第73頁倒數第7 行以下、第137 頁倒數第2 行至倒數第1 行
    字、第138 頁第1 行以下），並有前開登記資料可參。因被
    告乙○○基於代書之業務關係，而製作前開內容不實土地、
    建築改良物買賣所有權移轉契約書、土地登記申請書，並利
    用不知情之人向地政機關行使，核與刑法第216 條、第215
    條罪之構成要件相當。
  (六)被告乙○○係從事代書業務之人，既知皇岫公司、曾雅芳雖
    同意將如附表所示之土地及建物，移轉予被告甲○○指定之
    人，但移轉之原因並非買賣關係，竟先製作業務上不實之土
    地、建築改良物買賣所有權移轉契約書、土地登記申請書，
    交由不知情之林聰儒、吳翠娟等人，持向地政事務所辦理買
    賣移轉登記，使不知情之地政事務所人員，誤認確有買賣事
    實，而於如附表所示之時間，各將上開不實事項登載於職務
    上所掌之土地登記簿等情，業經本院認定如前。是其犯行使
    業務登載不實文書、使公務員登載不實文書等犯行，應堪認
    定。又被告甲○○係本件融資契約書、切結書之貸與人，其
    於簽訂上開契約書、切結書時，即知其與皇岫公司、曾雅芳
    間並無買賣關係，如附表所示之土地及建物係供借款擔保之
    用（詳被告甲○○於本院審判中之陳述，本院卷第91頁第16
    行至第20行）。嗣皇岫公司、曾雅芳屆期未清償債務時，被
    告甲○○即要求被告乙○○依照合約行事，並請被告乙○○
    通知皇岫公司、曾雅芳，將如附表所示之土地及建物，移轉
    至其名下（詳他字卷第38頁第8 行至第9 行；偵字卷第137
    頁倒數第2 行至倒數第1 行）。而被告乙○○欲辦理移轉登
    記時，曾告知被告甲○○係以買賣關係辦理移轉登記之事實
    ，亦經被告甲○○於本院審理中自白在卷（詳本院卷第90頁
    倒數第5 行至倒數第1 行）。準此，被告甲○○就是否辦理
    登記之事，實有主導權，其知與皇岫公司、曾雅芳間並無買
    賣關係，且知悉被告乙○○欲與買賣關係辦理所有權移轉登
    記，仍同意被告乙○○辦理不實移轉登記，顯見被告乙○○
    所為上開犯行，被告甲○○應與被告乙○○有犯意聯絡及行
    為分擔甚明。
  (七)綜上，被告2 人所辯各節，均不可採信。本件事證明確，被
    告2 人上開犯行，均堪認定。
二、核被告2 人所為，就如附表所示之各次犯行，均係犯刑法第
    216 條、第215 條之行使業務登載不實文書罪；同法第214
    條之使公務員登載不實文書罪。被告2 人就上開犯行，均有
    犯意聯絡及行為分擔，均為共同正犯。被告共同利用不知情
    之林聰儒、吳翠娟犯上開各罪，均為間接正犯。如附表編號
    2 至4 所示之犯行，被告2 人係共同基於接續之犯意，接續
    利用不知情之林聰儒、吳翠娟向同一地政機關送件，送件時
    間僅相差2 分鐘（分別為97年10月27日16時40分、97年10月
    27日16時42分），因時間、空間密接，所犯行使業務登載不
    實文書及使公務員登載不實文書罪，應均為接續犯。被告2
    人共同業務登載不實文書之低度行為（此部分被告甲○○係
    依刑法第31條第1 項規定，與被告甲○○成立共犯關係）均
    應為共同行使業務登載不實文書之高度行為所吸收，均不另
    論罪。被告2 人共同以一申請行為，犯上開各罪，均為想像
    競合犯，應從一重論以共同使公務員登載不實文書罪。被告
    2 人所犯3 次使公務員登載不實文書罪，因時間相距遠為7
    月、近為2 星期，並非時間密接，自屬犯意各別，應分論併
    罰之，檢察官認均應為接續犯，容有誤會。爰審酌被告2 人
    既知與皇岫公司、曾雅芳間並無買賣關係，竟製作業務上不
    實之文書，交由不知情之林聰儒、吳翠娟等人，持向地政事
    務所辦理買賣移轉登記，影響地政機關對不動產管理登記及
    稅捐機關課稅之正確性，行為實有可議，並參以本案犯罪之
    動機、被告2 人之智識程度、犯後態度等一切情狀，分別量
    處如主文所示之刑及定其應執行之刑，並參酌前開犯罪情狀
    ，分別諭知如主文所示之易科罰金折算標準。行使業務登載
    不實文書罪部分，雖未經起訴，惟此部分與前開起訴論罪科
    刑部分，具有想像競合犯之裁判上一罪關係，為起訴效力所
    及，本院自應併予審究，附此敘明。
據上論斷，應依刑事訴訟法第284 條之1 、第299 條第1 項前段
，刑法第28條、第216 條、第215 條、第214 條、第55條、第41
條第1 項前段、第51條第5 項，刑法施行法第1 條之1 ，判決如
主文。
本案經檢察官陳妍萩到庭執行職務。
中    華    民    國    99    年    7     月    30    日
                  刑事第十庭    法  官  方百正
以上正本證明與原本無異。
如不服本判決應於收受判決後10日內向本院提出上訴書狀。
中    華    民    國    99    年    7     月    30    日
                                書記官   陳莉庭
附錄本判決論罪科刑所依據之法條
刑法第214條
明知為不實之事項，而使公務員登載於職務上所掌之公文書，足
以生損害於公眾或他人者，處3 年以下有期徒刑、拘役或5 百元
以下罰金。
刑法第216條
行使第210 條至第215 條之文書者，依偽造、變造文書或登載不
實事項或使登載不實事項之規定處斷。
刑法第215條
從事業務之人，明知為不實之事項，而登載於其業務上作成之文
書，足以生損害於公眾或他人者，處3 年以下有期徒刑、拘役或
5 百元以下罰金。
附表：
  ┌───┬──────────┬──────────┬─────┬──────┬────┐
  │編 號 │土地地號            │建物建號            │登記日期  │登記名義人  │備註    │
  ├───┼──────────┼──────────┼─────┼──────┼────┤
  │  1   │高雄縣鳳山市○○段29│高雄縣鳳山市○○段19│土地及建物│林聰儒（即被│送件機關│
  │      │3-17地號（面積95平方│413 建號（門牌號碼：│均為97年3 │告甲○○之子│均為高雄│
  │      │公尺）              │高雄縣鳳山市○○路27│月18日（送│）          │縣鳳山市│
  │      │                    │0號）               │件申請日期│            │地政事務│
  │      │                    │                    │為登記日或│            │所      │
  │      │                    │                    │前一日）  │            │        │
  ├───┼──────────┼──────────┼─────┼──────┤        │
  │  2   │同上段293-112 地號（│無                  │97年10月28│同上        │        │
  │      │面積94平方公尺）    │                    │日（送件申│            │        │
  │      │                    │                    │請日為97年│            │        │
  │      │                    │                    │10月27日）│            │        │
  ├───┼──────────┼──────────┼─────┼──────┤        │
  │  3   │同上段293-113 地號（│高雄縣鳳山市○○段19│土地及建物│同上        │        │
  │      │面積92平方公尺）    │414 建號（門牌號碼：│均為97年10│            │        │
  │      │                    │高雄縣鳳山市○○路26│月28日（送│            │        │
  │      │                    │8號）               │件申請日均│            │        │
  │      │                    │                    │為97年10月│            │        │
  │      │                    │                    │27日）    │            │        │
  ├───┼──────────┼──────────┼─────┼──────┤        │
  │  4   │同上段293-114 地號（│高雄縣鳳山市○○段19│同上      │吳翠娟（即被│        │
  │      │面積94平方公尺）    │415 建號（門牌號碼：│          │告乙○○之子│        │
  │      │                    │高雄縣鳳山市○○路26│          │）          │        │
  │      │                    │6號）               │          │            │        │
  ├───┼──────────┼──────────┼─────┼──────┤        │
  │  5   │同上段293-115 地號（│高雄縣鳳山市○○段19│土地及建物│被告甲○○  │        │
  │      │面積104平方公尺）   │416 建號（門牌號碼：│均為97年11│            │        │
  │      │                    │高雄縣鳳山市○○路26│月13日（送│            │        │
  │      │                    │2號 ）              │件申請日均│            │        │
  │      │                    │                    │為97年11月│            │        │
  │      │                    │                    │13日）    │            │        │
  └───┴──────────┴──────────┴─────┴──────┴────┘

司法院資訊處製作；財團法人民間司法改革基金會備份。
